# 售后回租形成的融资租赁会计处理？

提问人：PIL 时间：2016-02-23 13:23:53
公司与A融资租赁公司签订协议，约定将原值 800 万元的固定资产以 700 万的价格销售给A，同时将设备租回，租期两年，每月向A支付租金 40 万元，（租金总额 960 万）合同同时约定保证金条款 50 万元和留购价款 1000 元，企业与A公司约定A支付固定资产价款时直接扣除保证金（即A支付给公司 650 万元）。该融资租赁业务实质为融资借款，参照借款处理，做以下会计分录：
借：长期应收款 50 未确认融资费用 270.1银行存款 650 贷：长期应付款
960.1 未确认融资收益 10
每期支付租金时，按实际利率计算 借：财务费用-利息支出 55.5 未确认融资收益 0.5 贷：银行存款 40未确认融资费用 16 请问各位老师以上处理是否正确？

回答人：chenyiwei
你的分录写的基本合理，但折现率和各项目具体金额需使用内含报酬率测算，并按实际利率法编制长期应收款、长期应付款的摊余成本计算表确定。请参考《计学撮要 2015 》之“问题4-2-4（涉及保证金及手续费的售后回租构成融资租赁交易的会计处理）”、“问题4-2-5（涉及税金影响的售后回租构成融资租赁交易的会计处理）”。